【裁判字號】    89,聲,243
【裁判日期】    890303
【裁判案由】    聲請迴避
【裁判全文】
臺灣士林地方法院刑事裁定                          八十九年度聲字第二四三號
    聲  請  人
    即  被  告  甲○○
右列聲請人因偽造文書案件，聲請本院法官迴避，本院裁定如左：
    主  文
聲請駁回。
    理  由
一、本件聲請意旨略稱：本院八十八年訴字第五○一號被告被訴偽造文書案件，因與
    被告自訴張陳金蓮、楊貴瑛重利、常業重利、常業詐欺、偽造文書等案件（本院
    八十八年自字第四三號判決張陳金蓮及楊貴瑛均無罪；自訴使公務員登載不實及
    包攬訴訟部分不受理，被告提起上訴，由臺灣高等法院八十八年度上訴字第二一
    ○五號刑事判決關於張陳金蓮、楊貴瑛被訴使公務員登載不實及楊貴瑛被訴偽造
    文書部分均撤銷；被訴使公務員登載不實部分發回本院；楊貴瑛被訴教唆偽造文
    書部分不受理；其餘上訴駁回，業經被告提起上訴第三審，現於最高法院審理中
    ）及被告與其妻子邱秀香於同年九月十六日自訴楊貴瑛誣告一案（本院八十八年
    度自字第二六四號），有刑事訴訟法第二百九十五條之「犯罪是否成立以他罪為
    斷」關係，爰請求承審法官在前開二件案件判決確定前，以裁定停止本件之審理
    ，詎許永煌法官拒絕停止審判，聲請人收到於八十九年三月六日開庭傳票，從而
    認其執行職務有偏頗之虞，為此聲請迴避云云。
二、按當事人聲請法官迴避，以有刑事訴訟法第十八條第一款、第二款所列情形之一
    者為限。而刑事訴訟法第十八條第一款，係指法官有同法第十七條各款所定應自
    行迴避之事由而不自行迴避而言；至刑事訴訟法第十八條第二款所稱「足認其執
    行職務有偏頗之虞」者，係指法官與訴訟關係人具有故舊恩怨等關係，其審判恐
    有不公平者而言，並須以一般通常之人所具有之合理觀點，對於該承辦法官能否
    為公平之裁判，均足產生懷疑；且此種懷疑之發生，存有其安全客觀之原因，而
    非僅出諸當事人自己主觀之判斷者，始足當之。至於訴訟上之指揮乃專屬於法院
    之職權，當事人之主張、聲請，在無礙於事實之確認以及法的解釋適用之範圍下
    ，法院固得斟酌其請求以為訴訟之進行，但仍不得以此對當事人之有利與否，作
    為其將有不公平裁判之依據，更不得以此訴訟之進行與否而謂有偏頗之虞聲請法
    官避，亦經最高法院著有十九年台抗字第二八五號、七十九年臺抗字第三一八
    號判例可資參照。又按刑事案件之裁判，不應受其他刑事案件之拘束，故他罪之
    裁判，僅足以供本罪之參考，法院仍應直接審理，發現真實，即刑事訴訟法第二
    百九十五條所規定「犯罪是否成立以他罪為斷，而他罪已經起訴者，得於其判決
    確定前停止本罪之審判」之情形，應否停止審判，乃法院依職權裁量之事項，如
    法院認無停止審判之必要，而進行訴訟程序，應無違背法令之處。
三、經查：本院八十八年訴字第五○一號案件聲請人甲○○被訴偽造文書案件，係由
    本院許永煌法官承辦審理，而許永煌法官就該案件，並無刑事訴訟法第十七條各
    款所規定應自行迴避之情形，業經本院調閱上開案件卷宗查明無訛。雖承審法官
    未依聲請裁定停止審判，惟揆諸前揭說明，尚不得以此對當事人之有利與否，作
    為其將有不公平裁判之依據，更不得以此訴訟之進行與否而謂有偏頗之虞聲請法
    官迴避。綜據上述，本院八十八年訴字第五○一號案件承審之許永煌法官並無任
    何應自行迴避之事由，且無任何事證足認其於執行職務確有偏頗之虞，揆諸前揭
    說明，聲請人甲○○聲請承審法官迴避，並未合於刑事訴訟法第十八條第一款、
    第二款之要件，其聲請自無理由，應予駁回。
中      華      民      國      八十九      年      三      月    三    日
                                  臺灣士林地方法院刑事第二庭
                                          審判長法  官  李  錦  樑
                                                法  官  楊  智  勝
                                                法  官  趙  文  卿
右正本證明與原本無異
如不服本裁定應於送達後五日內向本院提出抗告狀
                                                書記官  吳  雅  菁
中      華      民      國      八十九      年      三      月    七    日


司法院資訊處製作；財團法人民間司法改革基金會備份。
